臺灣桃園地方法院交通事件裁定　　　　 96年度交聲字第497號
原處分機關　交通部公路總局新竹區監理所中壢監理站
異　議　人
即受處分人　甲○○
上列受處分人因違反道路交通管理處罰條例案件，不服交通部公
路總局新竹區監理所中壢監理站民國96年8 月1 日所為之處分（
原處分：壢監裁字第裁53—E00000000 號），聲明異議，本院裁
定如下：
    主  文
異議駁回。
    理  由
一、原處分意旨略以：異議人即受處分人甲○○於民國96年7 月
    1 日凌晨3 時25分，駕駛車牌號碼9N—1580號自用小客車，
    行經新竹市○○路○ 段香北橋河堤道路處，因有「二輛車以
    上在道路上競駛並與警車追逐競駛、逆向行駛（危險駕駛）
    」之違規，遂遭新竹市警察局第三分局朝山派出所員警攔停
    舉發，異議人不服向交通部公路總局新竹區監理所中壢監理
    站（以下簡稱原處分機關）提出申訴，經原處分機關認異議
    人仍有上開違規情事，遂於96年8 月1 日以壢監裁字第裁53
    —E00000000 號裁決書，依道路交通管理處罰條例第43條第
    3 項規定裁處新臺幣（下同）30,000元，並吊銷駕駛執照3
    年，吊扣汽車牌照3 個月，施以道安講習。
二、本件異議意旨略以：異議人確有於96年8 月1 日凌晨3 時25
    分許，駕駛車牌號碼9N—1580號自用小客車，行經新竹市○
    ○路○ 段香北橋河堤道路處，惟並無與其他汽車駕駛人共同
    在道路上以危險之方式駕駛，因異議人係初次行駛於該路段
    ，對路況不熟而迷路，且因一時驚慌臨時將車輛迴轉改道行
    駛，當時並未發現有其他車輛在旁共同競速之情事，是原處
    分之處罰顯有不當，爰依法聲明異議，請求撤銷原處分云云
    。
三、按「汽車駕駛人，駕駛汽車有下列情形之一者，處新臺幣6,
    000 元以上24,000元以下罰鍰，並當場禁止其駕駛：一在道
    路上蛇行，或以其他危險方式駕車。二行車速度，超過規定
    之最高時速60公里以上。三拆除消音器，或以其他方式造成
    噪音。前項情形因而肇事者，並吊銷其駕駛執照。二輛以上
    之汽車共同違反第1 項規定，或在道路上競駛、競技者，處
    汽車駕駛人新臺幣3 萬元以上9 萬元以下罰鍰，並當場禁止
    其駕駛及吊銷其駕駛執照。汽車駕駛人有第1 項第1 款、第
    2 款或前項行為者，並吊扣該汽車牌照3 個月；經受吊扣牌
    照之汽車再次提供為違反第1 項第1 款或前項行為者，沒入
    該汽車。汽車駕駛人違反第1 項、第3 項規定者，應接受道
    路交通安全講習；未滿18歲之人，其與法定代理人或監護人
    依第21條規定應同時施以道路交通安全講習，並得由警察機
    關公布其法定代理人或監護人姓名」，道路交通管理處罰條
    例第43條定有明文。另依同條例第67條第2 項規定：汽車駕
    駛人，曾依第43條之規定吊銷駕駛執照者，3 年內不得考領
    駕駛執照。
四、異議人固不否認於上揭時、地駕駛車牌號碼9N—1580號自用
    小客車，行經上開路段，惟矢口否認有在道路上高速競駛及
    逆向行駛之違規情事，並以前揭情詞置。經查，據證人即舉
    發員警乙○○於本院調查中證述：伊當時是在新竹市香山區
    客雅區○○○道路執行擴大臨檢職務，接獲110 通報有眾多
    車輛在西濱公路飆車，統一由丙○○指揮攔檢稽查飆車族，
    當時在西濱公路上發現有5 部以上的飆車族由北往南的方向
    飆車，伊與簡組長一起在西濱公路準備攔檢，這5 部車不服
    稽查，就跑給伊等人追，飆車族從西濱公路先左轉宮口街，
    繼續往浸水南路、浸水北路前進，接著到客雅溪的河堤道路
    ，該處因為是死路，那5 部車就被伊等人攔檢下來，雖然異
    議人等人自稱是要去吃宵夜，但是被攔獲的地方平常很少人
    會進入，且如果只是要吃宵夜，看到警察在後面追逐，應該
    會停在路邊，為何會從西濱道路讓伊等人追到河堤道路，追
    逐的時間大約持續有10幾分鐘之久等語（見本院卷第24頁至
    第25頁），證人即舉發員警丙○○於本院調查中證述：伊是
    新竹市警察局第三分局交通組組長，96年7 月1 日伊是取締
    飆車的指揮官，線上的警力均由伊調度指揮，當天飆車族為
    數眾多，至少超過50輛車，從北二高香山交流道駛出，往西
    濱公路台61線往南往北飆車競駛，伊在西濱公路全線跟監，
    後來在西濱公路76公里處跟上飆車族，當時至少有30輛車，
    伊鳴笛警報、開警示燈，示意對方停車，對方心虛集體逃跑
    ，開始急速駛離，伊等人自後追趕，對方開的速度愈來愈快
    ，時速幾乎超過100 公里，西濱公路的速限是80公里，伊預
    判對方行駛的路線，在可能的路口調度車輛做攔阻，大約追
    逐2.5 公里後，由於對方是外地人，對於新竹的道路狀況並
    不熟悉，故對方駛入客雅溪的河堤道路，警員乙○○駕車從
    後面包圍，伊是在前面，當時至少有6 部警車將對方圍住，
    對方見被警車包圍，不但急速衝撞逃跑，包含異議人在內有
    人更緊急調頭，逆向衝撞，作勢欲逃脫，異議人等人被攔下
    來並不是自願停車的，而是已經被警車包圍，不得已才停下
    來，異議人所駕駛的車輛是被攔下中的第3 輛車，異議人前
    面被2 部車擋住，後面也被2 部車擋住，異議人才無法衝車
    等語（見本院卷第26頁至第27頁），並有危險駕車動態行進
    圖、新竹市警察局指揮中心受理110 報案紀錄單各1 份及現
    場照片附卷可參（見本院卷第31頁至第48頁），證人乙○○
    、丙○○與異議人無任何仇隙，衡諸常情，證人乙○○、丙
    ○○應無設詞誣陷異議人，而致己身陷於偽證重罪危險之理
    ，其所為證言自堪採信；另依本件卷存證據資料並無任何證
    據，足以證明證人乙○○、丙○○上開證述係屬虛偽，亦無
    任何足以令人顯信其證述為不可採之品行證據或前科證據存
    在，本院自不得僅以證人乙○○、丙○○為舉發本件之警察
    人員，而全盤抹煞其基於證人資格所證述內容，而員警舉發
    違反道路交通管理處罰條例所列違規事實，本質為行政處分
    ，基於公務員為公法上行為具有公信力原則，該行政行為當
    可被推定為真正，其據以依法處分之事實認定亦為正確無誤
    ，另參酌證人乙○○、丙○○證述之內容互核均一致，顯見
    渠等證述之內容，應具有相當之可信度，是異議人上開所辯
    ，顯屬卸責之詞，不足採信。
五、綜上所述，異議人身為汽車駕駛人，確有在前揭時、地，駕
    駛車牌號碼9N－1580號自用小客車於道路上與他車共同高速
    競駛，並與警車追逐及逆向行駛（危險駕駛）之違規行為，
    洵堪認定。從而，原處分機關依道路交通管理處罰條例第43
    條第3 項、第4 項、第5 項，裁處受處分人30,000元罰鍰，
    並吊銷駕駛執照3 年，吊扣汽車牌照3 月，施以道安講習，
    核無違誤。異議人之異議為無理由，應予駁回。
據上論斷，應依道路交通案件處理辦法第19條，裁定如主文。
中    華    民    國    96    年    11     月    29    日
                    交通法庭  法  官    張淑華
以上正本證明與原本無異。
如不服本裁定，應於送達後5 日內，向本院提出抗告狀。
                              書記官    鄭嘉惠
中　　華　　民　　國　　96　　年　　12　　月　　4 　　日
